【裁判字號】    99,交抗,121
【裁判日期】    990615
【裁判案由】    聲明異議
【裁判全文】
臺灣高等法院臺南分院交通事件裁定     99年度交抗字第121號
移
抗告人即受處分人  甲○○
上列抗告人即受處分人因違反道路交通管理處罰條例案件，不服
臺灣臺南地方法院中華民國99年4月28日裁定（99年度交聲字第
438號）提起抗告，本院裁定如下：
    主  文
抗告駁回。
    理  由
一、抗告意旨略以：抗告人於99年2月8日15時10分許，行經臺南
    市○○路○段及安和路一段478巷口之丁字路口處，抗告人
    欲由478巷口左轉至安和路一段方向，抗告人確定當時為綠
    燈狀態，並未闖越紅燈，且當時安和路口南北方向為紅燈狀
    態，過往車輛為靜止狀況，更可證明抗告人通過時為綠燈狀
    態，卻遭路邊警員攔查指稱本人闖越紅燈，並開立紅單。惟
    抗告人確無違規事實，爰提起本件抗告，求為撤銷原裁定，
    另為不罰之諭知云云。
二、按汽車駕駛人，行經有燈光號誌管制之交岔路口闖紅燈者，
    處1,800元以上5,400元以下罰鍰；汽車駕駛人，有違反道路
    交通管理處罰條例第53條之情形者，記違規點數3點，道路
    交通管理處罰條例第53條第1項、第63條第1項第3款分別定
    有明文。
三、經查：
  (一)抗告人騎乘車牌號碼L8G-053號重型機車，於99年2月8日15
    時12分許，在臺南市○○路○段478巷口，有行經交岔路口闖
    紅燈之違規行為，經臺南市警察局第三分局安順派出所警員
    當場製單舉發等情，有臺南市警察局99年2月8日南市警交字
    第S00000000號舉發違反道路交通管理事件通知單1紙附卷可
    稽。另證人即當日舉發本件違規事件之臺南市警察局第三分
    局安順派出所警員羅義添於99年4月7日原審調查時到庭結證
    稱：「（問：本件是否你舉發？〈提示舉發單並告以要旨〉
    ）是我舉發的。」、「（問：當時情形如何？）當時抗告人
    是從安和路一段496巷東往西，西再往南到安和路一段，當
    時496巷往459巷是綠燈沒錯，抗告人左轉往南行駛到安和路
    一段與478巷是紅燈，478巷與496巷距離大約30公尺左右，
    我所站立之位置距離安和路一段478巷之位置大約30公尺左
    右，我所站立位置前方並沒有其他遮蔽物擋住我的視線，我
    有親眼目睹安和路一段與478巷路口安和路一段是紅燈，抗
    告人是直接闖越紅燈行駛過來，我們當時有錄影採證」等語
    明確（詳原審卷第21頁背面），並有證人羅義添當庭繪製之
    現場圖1紙在卷可稽。
  (二)次查，原審復於99年4月28日當庭勘驗員警取締過程之攝影
    光碟，其內容為：「一、畫面顯示17秒時：一名機車騎士騎
    乘機車駛出巷口。二、畫面顯示22秒時，機車騎士左轉繼續
    行駛。三、畫面顯示26秒時，機車騎士行駛通過停止線，此
    時機車騎士之行向之交通號誌為紅燈。四、畫面顯示35秒時
    ：機車騎士遭警察攔停，所騎乘車號為L8G-053號。」，有
    勘驗筆錄在卷可稽（詳原審卷第31頁）。上開勘驗結果，核
    與證人羅義添上揭證述相符，足認抗告人騎乘上開機車於紅
    燈亮起後仍闖越交岔路口，並遭舉發員警於該交岔路口前方
    攔停舉發，實甚明確。從而，抗告人騎乘上開機車，於上揭
    時、地，確有闖紅燈之行為，應堪認定。
四、原審認移送機關依道路交通管理處罰條例第53條第1項、第
    63條第1項第3款及違反道路交通管理事件統一裁罰基準表之
    規定，裁處抗告人罰鍰1,800元，並記違規點數3點，乃駁回
    抗告人之異議。經核其認事用法，並無違誤。抗告人猶執前
    詞提起抗告，指摘原裁定不當，為無理由，應予駁回。
據上論結，應依道路交通管理處罰條例第89條、道路交通案件處
理辦法第26條，刑事訴訟法第412條，裁定如主文。
中    華    民    國    99    年    6     月    15    日
                  刑事第六庭    審判長法  官  董武全
                                      法  官  賴純慧
                                      法  官  林英志
以上正本證明與原本無異。
不得再抗告。
                                      書記官  魏安里
中    華    民    國    99    年    6     月    15    日

司法院資訊處製作；財團法人民間司法改革基金會備份。
